臺灣高等法院臺中分院刑事判決　　　　 94年度上易字第899號
上　訴　人　臺灣臺中地方法院檢察署檢察官
被　　　告　乙○○
上列上訴人因被告毒品危害防制條例案件，不服臺灣臺中地方法
院94年度易字第117號，中華民國94年6月2日第一審判決（起訴
案號：臺灣臺中地方法院檢察署93年度偵字第20042號），提起
上訴，本院判決如下：
    主 　　 文
上訴駁回。
    事實及理由
一、本案經本院審理結果，認第一審判決認事用法均無不當，應
    予維持，並引用第一審判決書記載之理由（如附件）。
二、上訴人上訴意旨略以：(1)被告於警詢時即供稱：「海洛因毒
    品是伊從綽號『三八』者之背包拿出來丟出窗外」等語，足
    見被告於警方敲門前即知悉該包物品係海洛因，且現場除被
    告之背包外，並無其他背包，益徵被告所辯「三八」者之背
    包即係被告所有之背包，其於審理中改稱海洛因毒品係放在
    盒子中，與其背包併排放在梳妝台上，分別由其丟到窗外云
    云，應係卸責之詞，且縱使該背包為「三八」者所有，「三
    八」者已離開該房間，房間內另一人陳春坤既未將該毒品丟
    出窗外，應與該毒品無關，被告則係受託保管該毒品，始於
    員警敲門時將之丟出窗外，其確有持有毒品之行為；(2)被告
    於警方查緝毒品時，將他人持有之毒品海洛因丟出窗外，使
    偵查機關難以搜查，亦該當刑法第一百六十五條之隱匿他人
    刑事證據罪；(3)綜上所述，原審認定事實顯有錯誤，應予撤
    銷改判等語。
三、經查：被告於警詢時供稱：「（警方表示身分臨檢時何人將
    房內物品丟出窗外？所丟棄物品為何？）我將東西丟出窗外
    ，丟棄之背包內有蝴蝶刀一支，另外還有安非他命一包與海
    洛因二包」「安非他命是我的沒錯，但海洛因是我從『三八
    』者之背包拿出來丟出窗外的」等語（偵查卷第十二頁），
    本案現場除被告所有之背包外，並未查到其他背包，苟真扣
    案之海洛因原係放在「三八」者之背包內，以當時情況之緊
    急，被告理應將「三八」者之背包與其內東西一併丟出窗外
    ，何以卻先從背包中取出海洛因，再將海洛因丟出窗外，其
    所供海洛因係從「三八」者之背包拿出來丟出窗外云云，顯
    與事實不符，尚難遽予採認，且證人許文村於原審審理中證
    稱：包包是掉在二樓的屋頂，盒裝的毒品是掉在三樓的鐵皮
    屋上等情（原審卷第一三四頁），足認被告之背包與海洛因
    係分開被丟出窗外，被告所供其所丟之背包內有蝴蝶刀一支
    、安非他命及海洛因云云，亦與事實不合，是其在原審及本
    院所辯，扣案海洛因係「三八」者所有，放在房間內梳妝台
    上，警方臨檢時其怕被查獲始丟出窗外，尚非不堪採信，此
    外，亦查無證據足認該「三八」者於離開該房間時曾委託被
    告保管海洛因，尚難遽予認定被告係於警方到場查緝之前曾
    受「三八」者之委託持有海洛因，縱其因害怕被警方查獲該
    毒品，而將之丟出窗外，其亦僅有丟棄之意思，並無持有之
    犯意，自不能以持有毒品罪論處，至於此部分是否另涉隱匿
    證據罪嫌，未據檢察官起訴，本院自不得審理。公訴人仍持
    前詞指摘原決不當，其上訴無理由，應予駁回。
四、據上論斷，應依刑事訴訟法第三百七十三條、第三百六十八
    條，判決如主文。
本案經檢察官甲○○到庭執行職務。
中　　華　　民　　國　　94　　年　　10　　月　　6　　 日
              刑事第十庭  審判長法　官　林　照　明
                                法　官　唐　光　義
                                法　官　林　清　鈞
上列正本證明與原本無異。
不得上訴。
                                書記官　劉　恒　宏
中　　華　　民　　國　　94　　年　　10　　月　　7 　　日
                                                      Ｉ
